【裁判字號】    97,易,2407
【裁判日期】    971009
【裁判案由】    竊盜
【裁判全文】
臺灣臺北地方法院刑事判決              97年度易字第2407號
公  訴  人  臺灣臺北地方法院檢察署檢察官
被      告  乙○○
上列被告因竊盜案件，經檢察官提起公訴（九十七年度偵字第一
二八四五號），本院判決如下：
    主  文
乙○○共同攜帶兇器毀壞門扇竊盜，累犯，處有期徒刑捌月。扣
案如附表一所示之物均沒收。
    事  實
一、乙○○前因竊盜案件，經臺灣高等法院於民國八十七年九月
    二十三日，以八十七年度上易字第三○二九號刑事判決判處
    有期徒刑五年，並應於刑之執行前令入勞動場所強制工作三
    年確定，乃入監執行，於九十五年六月七日縮短刑期假釋出
    監，假釋期間於九十七年一月六日屆滿，假釋期間屆滿未經
    撤銷假釋，視為執行完畢。
二、乙○○與真實姓名、年籍不詳、綽號「小陳」之成年男子共
    同基於意圖為自己不法所有之犯意聯絡，於九十七年六月二
    日上午十時許，一同前往甲○○位於臺北市○○區○○路三
    九一巷一弄一號四樓之住處，由乙○○在屋外把風，由「小
    陳」持其所有、如附表一所示之物（其中如附表一編號二至
    四所示、在客觀上足以對人之生命、身體、安全構成威脅，
    且具有危險性而屬兇器之工具），破壞甲○○住處之大門後
    ，入內竊取甲○○所有、如附表二所示之財物得手後即離去
    。旋於同日上午十一時許，乙○○行至臺北市○○區○○路
    三九一巷口，因形跡可疑，員警乃上前盤查，取得乙○○之
    同意後，自其身上扣得「小陳」所有、如附表一所示、供「
    小陳」及乙○○為上開竊盜犯行所用之物及如附表二編號二
    至二一所示之物，始查悉上情。
三、案經臺北市政府警察局信義分局報告臺灣臺北地方法院檢察
    署檢察官偵查起訴。
    理  由
一、證據之認定：
  (一)按被告以外之人於審判外之言詞或書面陳述，除法律有規定
    者外，不得作為證據；又被告以外之人於審判外之陳述，雖
    不符同法第一百五十九條之一至第一百五十九條之四之規定
    ，而經當事人於審判程序同意作為證據，法院審酌該言詞陳
    述或書面陳述作成時之情況，認為適當者，亦得為證據。當
    事人、代理人或辯護人於法院調查證據時，知有第一百五十
    九條第一項不得為證據之情形，而未於言詞辯論終結前聲明
    異議者，視為有前項之同意，刑事訴訟法第一百五十九條第
    一項、第一百五十九條之五分別定有明文。查本案所據以認
    定被告乙○○犯罪事實之下列證據，因公訴人、被告於本院
    審判時均未予爭執其證據能力，且迄至言詞辯論終結前亦未
    再聲明異議（本院九十七年九月二十五日審判筆錄參照），
    本院審酌該等言詞或書面陳述作成時之情況，並無不宜作為
    證據之情事，依刑事訴訟法第一百五十九條之五之規定，自
    得作為證據，合先敘明。
  (二)上開事實二之部分，業據證人即被害人甲○○於警詢時證述
    明確（見偵查卷第三五、三六頁），並有贓物認領保管收據
    暨贓物清冊一份、如附表一、二所示之物翻拍照片十七張及
    刑案現場照片十六張在卷可稽（見偵查卷第三八頁至第四九
    頁、第六一頁至第六八頁），復有如附表一所示之物扣案可
    證，且被告於本院九十七年九月二十五日審理時對於上開事
    實二之部分供承不諱（見本院當日審判筆錄），是依1.證人
    甲○○之證述、2.照片六張、3.贓物認領保管收據暨贓物清
    冊一紙、4.贓物翻拍照片十六張、5.刑案現場照片十六張及
    5.扣案如附表一所示之物等補強證據，已足資擔保被告於本
    院審理中所為之上開任意性自白具有相當程度之真實性，而
    得確信被告上述自白之犯罪事實確屬真實，從而依刑事訴訟
    法第一百五十六條第一項及同條第二項規定，自得依被告上
    述自白及各該補強證據認定被告確有與真實姓名、年籍不詳
    綽號「小陳」之成年男子共同為前述事實二部分所載之攜帶
    兇器毀壞門扇竊盜之犯行，本件事證明確，被告之犯行堪以
    認定。
二、論罪科刑之法律適用：
  (一)查被告與「小陳」持以行竊之如附表一所示之物，其中編號
    二之萬能鉗一支，係金屬製成，長約二十二公分，前端打開
    成齒狀尖銳；編號三之鐵撬一支，係金屬製成，長約二十一
    點八公分，前端尖銳；編號四之起子二支，均為金屬製成，
    一支長約二十五點四公分，前端尖銳，另一支長約十九點二
    公分，塑膠把手，前端為金屬製成且尖銳等情，業據本院於
    九十七年九月二十五日審理時當庭勘驗屬實（見本院當日審
    判筆錄），則以上揭物品均為金屬製成器物，且前端尖銳乙
    節觀之，上揭物品不僅在客觀上已對人之生命、身體、安全
    構成威脅且具有危險性，甚已足以殺傷人之生命、身體，則
    衡諸最高法院七十九年臺上字第五二五三號判例所揭示之旨
    「刑法第三百二十一條第一項第三款之攜帶兇器竊盜罪，係
    以行為人攜帶兇器為其加重條件，此所謂兇器，其種類並無
    限制，凡客觀上足對人之生命、身體、安全構成威脅，具有
    危險性之兇器均屬之，．．」，上揭物品當屬刑法第三百二
    十一條第一項第三款所稱之兇器。
  (二)核被告乙○○所為，係犯刑法第三百二十一條第一項第二款
    、第三款之攜帶兇器毀壞門扇竊盜罪。被告與真實姓名、年
    籍不詳、綽號「小陳」之成年男子間，具有犯意聯絡及行為
    分擔，應論以共同正犯。
  (三)查被告有如事實一所載之犯罪科刑執行情形，有臺灣高等法
    院被告全國前案紀錄表一份及被告所犯前開案件之判決書各
    一份在卷可稽，其前受有期徒刑執行完畢，於五年以內故意
    再犯本件有期徒刑以上之罪，為累犯，應依刑法第四十七條
    第一項之規定，加重其刑。
  (四)爰審酌被告前曾因犯竊盜罪而經法院判刑確定，顯見其未因
    前所受刑之執行而決心改過及其智識程度、品行、犯罪後尚
    能坦承犯行、且與被害人以新臺幣二萬一千元達成和解、態
    度良好等一切情狀，量處如主文所示之刑。
  (四)扣案如附表一所示之物，係共同正犯「小陳」所有供其與被
    告共同為本件加重竊盜所用之物，業據被告供陳在卷（本院
    九十七年九月二十五日審判筆錄參照），則依最高法院八十
    四年度臺上字第四一０二號判決所揭示之旨「刑法第三十八
    條第三項係規定『犯人』所有用供犯罪所用之物，得宣告沒
    收，並非規定屬『被告』所有之物，始得宣告沒收，而按共
    同正犯，於意思聯絡範圍內，組成一共犯團體，團體中之任
    何成員均為『犯人』，供犯罪所用之物，只要屬於『犯人』
    所有，均得宣告沒收，不以必屬於本件被告所有者為限。」
    ，上開之物因屬共同正犯「小陳」犯上開犯罪所用之物，自
    亦屬被告所有用供其犯罪所用之物，本院認上開扣案之物均
    不宜發還被告繼續持有，有沒收之必要，爰依刑法第三十八
    條第一項第二款、第三項規定，併予宣告沒收。
據上論斷，應依刑事訴訟法第二百九十九條第一項前段，刑法第
二十八條、第三百二十一條第一項第二款、第三款、第四十七條
第一項、第三十八條第一項第二款、第三項，判決如主文。
本案經檢察官王育珍到庭執行職務。
中    華    民    國    97    年    10    月    9     日
                  刑事第九庭審判長法  官  林怡秀
                                  法  官  劉素如
                                  法  官  張詩芸
本件正本證明與原本無異。
如不服本判決，應於判決送達後十日內，向本院提出上訴狀。
                                  書記官  顏淑華
中    華    民    國    97    年    10    月    9     日
附錄本案論罪科刑法條全文
中華民國刑法第三百二十一條
（加重竊盜罪）
犯竊盜罪而有左列情形之一者，處六月以上、五年以下有期徒刑
：
一、於夜間侵入住宅或有人居住之建築物、船艦或隱匿其內而犯
    之者。
二、毀越門扇、牆垣或其他安全設備而犯之者。
三、攜帶兇器而犯之者。
四、結夥三人以上而犯之者。
五、乘火災、水災或其他災害之際而犯之者。
六、在車站或埠頭而犯之者。
前項之未遂犯罰之。
附表一
┌──┬─────┬───┬─────────────┐
│編號│物品名稱  │數量  │扣押物品清單編號          │
├──┼─────┼───┼─────────────┤
│ 一 │白色手套  │壹雙  │臺灣臺北地方法院檢察署九十│
│    │          │      │七年度綠保管字第九九七號編│
│    │          │      │號１                      │
├──┼─────┼───┼─────────────┤
│ 二 │萬用鉗    │壹支  │同上編號２                │
├──┼─────┼───┼─────────────┤
│ 三 │鐵撬      │壹支  │同上編號３                │
├──┼─────┼───┼─────────────┤
│ 四 │起子      │貳支  │同上編號４                │
└──┴─────┴───┴─────────────┘
附表二
┌──┬────────────────┬──────┐
│編號│物品名稱                        │數量        │
├──┼────────────────┼──────┤
│ 一 │金牌                            │壹面        │
├──┼────────────────┼──────┤
│ 二 │紀念幣                          │貳枚        │
├──┼────────────────┼──────┤
│ 三 │鑰匙圈                          │個        │
├──┼────────────────┼──────┤
│ 四 │Dior女用手錶                    │壹只        │
├──┼────────────────┼──────┤
│ 五 │MP4數位器                       │壹組        │
├──┼────────────────┼──────┤
│ 六 │女用白金項鍊                    │肆條        │
├──┼────────────────┼──────┤
│ 七 │黃金戒指                        │壹只        │
├──┼────────────────┼──────┤
│ 八 │黃金項鍊                        │壹條        │
├──┼────────────────┼──────┤
│ 九 │水晶手環                        │貳只        │
├──┼────────────────┼──────┤
│ 十 │二○○八奧運紀念鑰匙圈          │伍個（壹組）│
├──┼────────────────┼──────┤
│十一│SONY數位相機                    │壹台        │
├──┼────────────────┼──────┤
│十二│LV女用皮夾                      │壹組        │
├──┼────────────────┼──────┤
│十三│Dunhill男用皮夾                 │壹個        │
├──┼────────────────┼──────┤
│十四│HP筆記型電腦                    │壹台        │
├──┼────────────────┼──────┤
│十五│美金壹圓鈔票                    │貳張        │
├──┼────────────────┼──────┤
│十六│臺灣銀行四十九年藍灰色拾圓鈔票  │柒張        │
├──┼────────────────┼──────┤
│十七│臺灣銀行四十九年紅色拾圓鈔票    │貳張        │
├──┼────────────────┼──────┤
│十八│臺灣銀行五十年紅色伍圓鈔票      │貳拾貳張    │
├──┼────────────────┼──────┤
│十九│臺灣銀行五十八年紅色拾圓鈔票    │拾捌張      │
├──┼────────────────┼──────┤
│二十│臺灣銀行六十五年紅色拾圓鈔票    │貳張        │
├──┼────────────────┼──────┤
│二一│誠品百貨面額壹佰元禮券          │肆張        │
└──┴────────────────┴──────┘


司法院資訊處製作；財團法人民間司法改革基金會備份。
